Inventaris van het archief van het Nederlandse Gezantschap in Denemarken, 1815-1863 (1909), 1920-1940
Nationaal Archief, Den Haag
- Archiefblok (1909) 1920-1940, 2.
  - Stukken betreffende bijzondere onderwerpen, II.
    - Nederlands koninklijk huis, D.
      - Stukken betreffende persartikelen over de zeventigste verjaardag van koningin-moeder Emma, 1928; 135; 1 omslag
        Rubriek (P74)
      - Stukken betreffende een bezoek van koningin Wilhelmina aan Kopenhagen, 1930; 136; 1 omslag
        Rubriek (P112)
      - Stukken betreffende de verloving, het huwelijk en bezoeken van prinses Juliana en prins Bernhard, 1936-1938; 137; 1 omslag
        Rubriek (X)
      - Stukken betreffende persartikelen over de geboorte van prinses Beatrix, 1938; 138; 1 omslag
        Rubriek (U)
    - Deens koninklijk huis, E.
      - Brieven aan het Ministerie betreffende de viering van de zilveren bruiloft van het koningspaar, minuten., 1923; 139; 2 stukken
        Rubriek (P79)
      - Brieven aan het Ministerie betreffende de gezondheidstoestand van leden van het koninklijk huis, minuten., 1923; 140; 1 omslag
        Rubriek (P14)
      - Stukken betreffende verlovingen en huwelijken van leden van het koninklijk huis, 1923-1935; 141; 1 omslag
        Rubriek (P54)
      - Correspondentie met het Ministerie betreffende geboorte en overlijden van leden van het koninklijk huis, 1936-1940; 142; 1 omslag
      - Brieven aan het Ministerie betreffende het jubileum van koning Christiaan X, 1937; 143; 2 stukken
        doorslagen
      - Correspondentie met het Ministerie betreffende preseance ten hove, 1938; 144; 1 omslag
    - Noors koninklijk huis, F.
      - Stukken betreffende de viering van de zilveren bruiloft van het koningspaar, 1921; 145; 1 omslag
        Rubriek (P37)
      - Stukken betreffende de regeling ten aanzien van de meerderjarigheid van de koning en kroonprins, 1921; 146; 1 omslag
        Rubriek (P57)
      - Stukken betreffende 25-jarig regeringsjubileum van de koning, 1930; 147; 1 omslag
        Rubriek (P86)
    - Decoraties, G.
      - Stukken betreffende Nederlandse decoraties verleend aan consulaire ambtenaren in Denemarken, (1919)1920-35. (R4,R17); 148; 1 omslag
        zie inleiding
      - Stukken betreffende Nederlandse decoraties verleend aan Deense onderdanen, 1937-1939; 149; 1 omslag
        Rubrieken (R4,R)
    - Overeenkomsten Nederland-Denemarken, H.
      - Stukken betreffende de uitwisseling van gegevens ter bestrijding van revolutionaire invloeden, 1920-1921.; 150; 1 omslag
        Rubriek (AE13)
      - Stukken betreffende de totstandkoming van een wederkerigheidsverdrag inzake ongevallenverzekeringen, 1920-1928; 151; 1 omslag
        Rubriek (J40)
      - Stukken betreffende de wederkerigheid van de overeenkomst inzake de vrijstelling van dienstplicht, 1920-39.; 152; 1 omslag
        Rubrieken (M13,M)
    - Nationaliteit, J.
      - Brieven aan het Ministerie betreffende een wetsvoorstel inzake het verkiezen en verkrijgen van het Deense staatsburgerschap, minuten., 1924; 153; 2 stukken
        Rubriek (N24)
      - Stukken betreffende de nationaliteit en naturalisatie van individuele personen, 1925-1940; 154; 1 omslag
        Rubriek (N)
      - Kennisgevingen inzake het behoud van het Nederlandse staatsburgerschap, 1935-1936; 155; 1 omslag
    - Scheepvaart en visserij, K.
      - Stukken betreffende de bij de Deense en Noorse regeringen ondernomen stappen inzake het heffen van scheepvaartrechten op de zeeëngten, 1920-1921; 156; 1 omslag
        Rubriek (J18)
      - Stukken betreffende de toepassing van het handelsverdrag tussen Nederland en Denemarken op de Ijslandse visserijwet, 1922; 157; 1 omslag
        Rubriek (Q63)
      - Stukken betreffende maritieme conferenties, 1922-1933; 158; 1 omslag
        Rubriek (J11)
      - Stukken betreffende visserij in de Ijslandse territoriale wateren, 1923-1930; 159; 1 omslag
      - Stukken betreffende conflicten tussen Nederlandse en Deense Noorzeevissers, 1927-1935; 160; 1 omslag
        Rubriek (J43)
    - Luchtvaart en wegverkeer, L.
      - Stukken betreffende de Parijse luchtvaartconferentie, (1919) 1920-1922; 161; 1 omslag
        Rubriek (J15)
      - Stukken betreffende de luchtvaartverbindingen tussen Nederland en Scandinavië, 1921-1934; 162; 1 omslag
        Rubriek (H76)
      - Stukken betreffende de aanleg van wegen en de bouw van bruggen in Denemarken, 1924-1937; 163; 1 omslag
        Rubrieken (H318,B)
    - Economie en handel, M.
      - Stukken betreffende de economische politiek van Denemarken, 1922-1930; 164; 1 omslag
        Rubriek (P73)
      - Rapporten betreffende de economische toestand van Denemarken, 1931,1935-1939; 165; 1 omslag
        Rubriek (H)
      - Stukken betreffende de handelsbetrekkingen van Denemarken met diverse landen, 1921-1938.; 166; 1 pak
        Rubrieken (H313,H,H346,H344,T6)
      - Stukken betreffende de handelsbetrekkingen van Denemarken met het buitenland, 1926-1930; 167; 1 omslag
        Rubriek (H282)
      - Rapport betreffende de buitenlandse handel van Denemarken, 1937, (H); 168; 2 stukken
        met bijlage
      - Stukken betreffende een nieuw handelsverdrag tussen Nederland en Denemarken, 1929-1937; 169; 1 omslag
        Rubriek (H384)
      - Stukken betreffende de handelsbalans van Denemarken, 1934-1935; 170; 1 omslag
        Rubriek (Q17)
      - Stukken betreffende de positie van de Deense munt en de bestrijding van de werkloosheid, 1920-1929; 171; 1 omslag
      - Rapport betreffende de financiële toestand in Denemarken, 1933, (A76); 172; 2 stukken
      - Stukken betreffende de valutawetgeving in Denemarken, 1935-1939; 173; 1 omslag
        Rubrieken (L23g,H)
      - Notawisseling met het Deense Ministerie van Buitenlandse Zaken betreffende de uitbetaling van Deense obligaties, 1934-1945; 174; 1 omslag
        Openbaarheid beperkt tot 01-01-2021
        Rubriek (L23p)
      - Stukken betreffende de uitbetaling van Deense obligaties, 1935-1940; 175; 1 omslag
        Rubriek (T)
      - Stukken betreffende het betalingsverkeer met Denemarken en IJsland, 1937; 176; 1 omslag
      - Stukken betreffende het bankwezen in Denemarken, 1922-1928; 177; 1 omslag
        Rubriek (Q143)
      - Stukken betreffende de bestrijding van onrechtmatige concurrentie, 1924-1935; 178; 1 omslag
        Rubriek (Q169)
      - Correspondentie met het Ministerie betreffende de invoer van paarden in Duitsland, 1925; 179; 2 stukken
        Rubriek (P8)
    - Politiek Denemarken, N.
      - Stukken betreffende binnenlandse politieke aangelegenheden van Denemarken, 1920-1937; 180; 1 omslag
        Rubrieken (P42,P51,P28,P60,P75,P)
      - Stukken betreffende vernieuwingen van de Deense kieswet, 1920-1928; 181; 1 omslag
        Rubriek (P5)
      - Stukken betreffende samenstelling en wijziging van verschillende Deense kabinetten, 1921-1940; 182; 1 omslag
        Rubrieken (P39,P7,P)
      - Stukken betreffende verkiezingen in Denemarken, 1920-1936; 183; 1 omslag
        Rubrieken (P17,P7,P)
      - Stukken betreffende grondwetswijzigingen in Denemarken, 1920-1938; 184; 1 omslag
        Rubrieken (P16,P)
      - Stukken betreffende de opening van de zittingen van het Deense parlement, 1920-1939; 185; 1 omslag
        Rubrieken (P18,P)
      - Stukken betreffende de nationaal-socialistische beweging in Zuid-Jutland, 1933-1934; 186; 1 omslag
        Rubriek (P118)
      - Stukken betreffende de buitenlandse politiek van Denemarken, 1920-1937; 187; 1 omslag
        Rubrieken (P21,P53,P)
      - Stukken betreffende de organisatie van de Deense strijdkrachten, 1922-1939; 188; 1 omslag
        Rubrieken (M14,M)
      - Brieven aan het Ministerie betreffende de Deense defensiepolitiek, doorslagen., 1937; 189; 1 omslag
        Rubriek (P)
    - Politiek Noorwegen, O.
      - Uitgaande brieven betreffende reizen van de gezant Ridder van Rappard naar Christiania, minuten., 1920; 190; 2 stukken
        Rubriek (A5)
      - Stukken betreffende de Nederlandse vertegenwoordiging bij de Noorse regering, 1925-1936; 191; 1 omslag
        Rubriek (A79)
      - Stukken betreffende de politieke situatie in Noorwegen, 1920-1922; 192; 1 omslag
        Rubrieken (P20, P44, P47, P58)
      - Politieke rapporten van de tijdelijk zaakgelastigde te Christiania, afschriften., 1923-1924; 193; 1 omslag
        Rubriek (P44)
      - Stukken betreffende de Noorse communistische partij, 1921-1923; 194; 1 omslag
        Rubriek (P29)
    - Politiek IJsland, P.
      - Stukken betreffende de politieke situatie in IJsland, 1920-1934; 195; 1 omslag
        Rubriek (P55)
    - Politiek Baltische staten, Q.
      - Stukken betreffende een reis van de gezant naar de Baltische staten, 1937; 196; 1 omslag
      - Stukken betreffende handelsbesprekingen tussen Nederland en de Baltische staten, 1937; 197; 1 omslag
    - Politieke samenwerking Skandinavië, R.
      - Stukken betreffende het overleg tussen Nederland en de Skandinavische regeringen inzake de officiële erkenning van nieuwe staten, 1920-1922; 198; 1 omslag
        Rubriek (P3)
      - Brieven aan het Ministerie betreffende de houding van de Skandinavische staten in de Eerste Wereldoorlog, minuten., 1920; 199; 1 omslag
        Rubriek (P23)
      - Stukken betreffende politiek overleg tussen de Skandinavische ministers van buitenlandse zaken, 1924-1939; 200; 1 omslag
        Rubrieken (P15,P)
      - Stukken betreffende politieke samenwerking tussen de staten aangesloten bij de Oslo-overeenkomst, 1937-1940; 201; 1 omslag
        Rubrieken (P,H)
      - Stukken betreffende de samenwerking van de Skandinavische staten op het gebied van het internationaal privaatrecht, 1931; 202; 1 omslag
        Rubrieken (Q87-88)
    - Internationale politiek, S.
      - Corespondentie met het Ministerie betreffende het herstel van de relaties tussen het Duitse gezantschap en de vertegenwoordigingen van de geallieerde mogendheden te Kopenhagen en Christiania, 1920; 203; 2 stukken
        Rubriek (X7)
      - Stukken betreffende het Nederlandse standpunt ten aanzien van het verdrag inzake Spitsbergen, 1920-1927; 204; 1 omslag
        Rubriek (J1)
      - Correspondentie met het Ministerie betreffende de wijze van verkiezing van de gedelegeerden voor de vergadering van de Volkenbond, 1921; 205; 1 omslag
        Rubrieken (X,K13)
      - Stukken betreffende het geschil tussen Noorwegen en Denemarken over de status van Groenland, 1921-1934; 206; 1 omslag
        Rubriek (P48)
      - Stukken betreffende het congres van Genua, 1922; 207; 1 omslag
        Rubriek (J46)
      - Stukken betreffende de Russische diplomatieke vertegenwoordiging in Skandinavië, 1922-1931; 208; 1 omslag
        Rubriek (X16)
      - Stukken betreffende de Deense reactie op een Frans plan inzake de oprichting van een unie van Europese staten, 1930; 209; 1 omslag
        Rubriek (J70)
      - Stukken betreffende het standpunt van de Deense regering inzake de volkenbondsancties tegen de Italiaanse politiek in Ethiopië, 1935-1937; 210; 1 omslag
        Rubrieken (K21,K)
      - Stukken betreffende Deense initiatieven tot het nemen van stappen bij de regeringen van oorlogvoerende staten inzake het opbrengen van koopvaardijschepen, 1939; 211; 1 omslag
    - Vlootbezoeken, T.
      - Stukken betreffende bezoeken van Nederlandse vlootonderdelen aan havens binnen het ambtsgebied, 1921-1938; 212; 1 omslag
        Rubrieken (Y1,M)
  - Gedeponeerde archieven, III.
    - Consulaat Generaal te Kopenhagen 1846-1940, A.
      - Consulaire jaarverslagen, A.1
        - Jaarverslagen van het consulaat-generaal, 1898-1917.; 213; 1 omslag
        - Jaarverslagen van consulaire vertegenwoordigingen in Denemarken, 1897-1926.; 214; 1 omslag
      - Nederlandse consulaire dienst, A.2
        - Stukken betreffende aangelegenheden met betrekking tot de consulaire vertegenwoordigingen in het ressort, 1846-1920.; 215; 1 omslag
        - Correspondentie met de gezant te Kopenhagen betreffende de consulaire vertegenwoordigingen in IJsland, 1920-1921.; 216; 1 omslag
        - Stukken betreffende consulaire ambtenaren in het ressort, 1897-1920.; 217; 1 omslag
        - Dienststaten van onbezoldigde consulaire ambtenaren, 1884-1925.; 218; 1 omslag
        - Stukken betreffende afzonderlijke consulaire ambtenaren, 1895-1939.; 219-223; 5 omslagen
          - C.E. de Coninck, 1898., 219
          - W.M. van Haarst, 1897-1909., 220
          - J.G.M. van Rietbergen, 1901-1939., 221
          - D.C.C. van Boetzelaer, 1939., 222
          - D. de Voogd, 1895., 223
      - Uitvoering consulaire werkzaamheden, A.3
        - Stukken betreffende de inschrijving van akten in de registers van de Burgerlijke Stand, 1897-1923.; 224; 1 omslag
        - Stukken betreffende de aangifte van geboorte aan boord van schepen, 1919-1927.; 225; 1 omslag
        - Kennisgevingen Nederlanderschap, 1901-1921.; 226; 1 omslag
        - Stukken betreffende de nationaliteit van F.J. Canter, H. Kinzler en mevr. de wed. van Haarst, 1918-1922.; 227; 1 omslag
        - Stukken betreffende hulpverlening aan Nederlanders in Rusland, 1918-1919.; 228; 1 omslag
      - Scheepvaart, A.4
        - Protocollen van scheepsverklaringen afgelegd ten overstaan van de consul-generaal, 1905-1940.; 229-231; 3 delen
          - 1905-1919, 229
          - 1919-1927, 230
          - 1927-1940, 231
        - Scheepsverklaringen afgelegd ten overstaan van de consulaire vertegenwoordigers in Denemarken, 1886-1938.; 232-234; 1 pak en 2 omslagen
          - 1886-1938, 232; (pak)
          - 1896-1910, 233
          - 1911-1929, 234
        - Monsterrollen, 1896-1914.; 235; 1 omslag
        - Rapport betreffende de haven van St. Thomas, 1914; 236; 2 stukken
          doorslag met bijlage
      - Economie en arbeid, A.5
        - Stukken betreffende handelsaangelegenheden, 1898-1917.; 237; 1 omslag
        - Verhandeling betreffende arbeid binnen Deense gevangenissen en strafinrichtingen, 1907.; 238; 2 stukken
        - Stukken betreffende de ontwikkeling van landbouw en veeteelt in Denemarken, 1902-1912.; 239; 1 omslag
      - Protocol, A.6
        - Brief aan de gezant te Stockholm betreffende de reorganisatie van het Deense Ministerie van Buitenlandse Zaken, 1906; 240; 2 stukken
        - Stukken betreffende aangelegenheden met betrekking tot het Nederlands koninklijk huis, 1898-1923.; 241; 1 omslag
        - Stukken betreffende decoraties verleend aan individuele personen binnen het ressort, 1896-1921.; 242; 1 omslag
      - Wetgeving, A.7
        - Stukken betreffende Deense wetgeving, 1895-1916.; 243; 1 omslag
        - Stukken betreffende internationale maatregelen ter bestrijding van de cholera, 1909-1919.; 244; 1 omslag
        - Stukken betreffende de organisatie van de ziekteverzekering in Denemarken, 1910-1911.; 245; 1 omslag
        - Stukken betreffende een Deens wetsvoorstel inzake het weigeren van militaire dienstplicht, 1917.; 246; 1 omslag
        - Brief aan de gezant te Stockholm betreffende stakingswetgeving in Denemarken, 1912; 247; 2 stukken
          doorslag met bijlagen
      - Militaire zaken, A.8
        - Rapport van een Deense parlementaire commissie betreffende de Deense defensiepolitiek, 1908.; 248; 1 stuk
        - Stukken betreffende de positie van Denemarken ten aanzien van een eventuele Noordzee-entente, 1909.; 249; 1 omslag
        - Brief aan de gezant te Stockholm betreffende gevechten tussen de Duitse en Engelse marine voor de westkust van Jutland, 1917; 250; 1 stuk
          doorslag
        - Stukken betreffende bezoeken van Nederlandse vlootonderdelen aan havens binnen het ressort, 1899-1921.; 251; 1 omslag
    - Consulaat Hjorring 1853-1922, B.
      - Kopieboeken van uitgaande stukken, 1853-1922.; 252-253; 2 delen
        - 1833-1986, 252
        - 1886-1922, 253
      - Protocol, 1853-1991.; 252
    - Consulaat Skagen 1881-1919, C.
      - Kopieboek van uitgaande stukken, 1881-1919.; 254; 1 deel